【裁判字號】    90,訴,458
【裁判日期】    900316
【裁判案由】    毒品危害防制條例
【裁判全文】
台灣台中地方法院刑事判決                            九十年度訴字第四五八號
    公  訴  人  臺灣臺中地方法院檢察署檢察官
    被      告  甲○○
右列被告因違反毒品危害防制條例案件，經檢察官提起公訴（八十九年度毒偵字第七
九五０號、六七六０號），本院判決如左：
    主  文
甲○○施用第二級毒品，累犯，處有期徒刑陸月。又連續施用第一級毒品，累犯，處
有期徒刑拾月。扣案之海洛因毒品伍包（合計淨重壹點陸陸公克、包裝重壹點貳貳公
克）沒收銷燬之、分裝管貳支及注射針筒壹支均沒收。主刑部分應執行有期徒刑壹年
貳月。
    事  實
一、甲○○曾因違反麻醉藥品管理條例案件，經本院於民國八十六年九月三十日，以
    八十六年度沙簡字第四四六號判處有期徒刑六月確定，於八十七年一月二十九日
    執行完畢。猶不知悔改，復因施用毒品案件，經本院以八十七年度易字第二四五
    五號裁定送觀察、勒戒後，認有繼續施用毒品傾向，再裁定令入戒治處所施以強
    制戒治，嗣強制戒治期滿，經本院於八十九年四月二十九日判決免刑確定。詎甲
    ○○明知海洛因、安非他命已列為毒品危害防制條例第二條第二項第一款所稱之
    第一、二級毒品，竟仍於五年內，基於施用第二級毒品安非他命之犯意，於八十
    九年六月十四日上午九時許，在其位於台中縣后里鄉○○村○○路八號住處，以
    將安非他命置於玻璃球吸食器內，以火燒烤產生燻煙，再吸食該燻煙之方式，施
    用第二級毒品安非他命一次。又另行起意，復基於施用第一級毒品海洛因之概括
    犯意，自八十九年九月二十日上午九時許起，至同年十二月十九日下午六時許止
    ，在上開住處以將海洛因摻入美娜水或食鹽水溶解，再以針筒注射入體內之方式
    ，約每日施用第一級毒品海洛因一次，連續施用多次。嗣於八十九年六月十五日
    （公訴人誤載為六月十日）下午一時三十分許，為警在台中縣后里鄉○○路一九
    三號前查獲；復於八十九年十二月十九日晚上十一時許，為警在國道第一號公路
    后里收費站北向處查獲，並扣得其所有之海洛因五包（合計淨重一．六六公克、
    包裝重一．二二公克），及供施用海洛因使用之分裝管二支、注射針筒一支。
二、案經台中縣警察局大甲分局及內政部警政署國道公路警察局第三警察隊報告臺灣
    臺中地方法院檢察署檢察官偵查起訴。
    理  由
一、訊據被告甲○○對於右揭施用第二級毒品安非他命及連續施用第一級毒品海洛因
    之犯行坦承不諱，且被告於八十九年六月十五日及同年十二月十九日二次被查獲
    時所採集之尿液，經送鑑驗，確各呈甲基安非他命、嗎啡陽性反應，有台中縣衛
    生局檢驗尿水報告書、彰化縣衛生局煙毒尿液檢驗成績書各一紙附卷足稽，且其
    於八十九年十二月十九日被查獲時，復有如事實欄所示之施用海洛因所用之分裝
    管二支、注射針筒一支及第一級毒品海洛因五包（合計淨重一．六六公克、包裝
    重一．二二公克）扣案可資佐證。罪證明確，被告犯行，洵堪認定。
二、查被告前因施用毒品案件，經本院以八十七年度易字第二四五五號裁定送觀察、
    勒戒後，認有繼續施用毒品傾向，再裁定令入戒治處所施以強制戒治，嗣強制戒
    治期滿，經本院於八十九年四月二十九日判決免刑確定，有本院八十七年度易字
    第二四五五號免刑判決書及台灣台中地方法院檢察署刑案資料查註紀錄表各一份
    附卷可稽，其於五年內再犯本件施用毒品之罪，不適用先行裁定送觀察、勒戒之
    規定，而應逕予論罪科刑，此觀毒品危害防制條例第二十三條第二項前段規定自
    明。是核被告所為，係犯毒品危害防制條例第十條第一項施用第一級毒品罪、第
    十條第二項施用第二級毒品罪。被告施用前持有海洛因、安非他命之低度行為，
    應為其後施用之高度行為所吸收，均不另論罪。又被告連續多次施用第一級毒品
    海洛因之犯行，時間緊接，犯罪構成要件相同，顯係基於概括之犯意反覆為之，
    應依連續犯之規定以一罪論，並加重其刑。被告所犯施用第一級毒品罪與施用第
    二級毒品罪，犯意各別，罪名不同，應分論併罰。查被告曾因違反麻醉藥品管理
    條例案件，經本院於八十六年九月三十日，以八十六年度沙簡字第四四六號判處
    有期徒刑六月確定，於八十七年一月二十九日執行完畢，有前開刑案資料查註記
    錄表可按，其於有期徒刑執行完畢後五年以內再犯本件有期徒刑以上之罪，為累
    犯，應依刑法第四十七條規定就施用第二級毒品部分加重其刑，而施用第一級毒
    品部分則遞加重之。爰審酌被告前因施用毒品犯行，經強制戒治後，猶故態復萌
    ，再施用毒品海洛因、安非他命不輟，無視於毒品對於自身健康之戕害及國家對
    於杜絕毒品犯罪之禁令，惡性非輕，然被告犯後尚知悔悟，坦承犯行等一切情狀
    ，量處如主文所示之刑，並定其應執行之刑。扣案之海洛因五包（淨重一．六六
    公克、包裝重一．二二公克）為第一級毒品，不論屬於犯人與否，應依毒品危害
    防制條例第十八條第一項前段規定沒收銷燬之。另扣案之分裝管二支、注射針筒
    一支為被告施用毒品海洛因所用之物，且為被告所有，業經其供明在卷，應依刑
    法第三十八條第一項第二款之規定宣告沒收。另扣案之剪刀一支、小皮包一個，
    雖據被告坦承為其所有，然該些物品並非被告施用毒品所用之物，與本件犯行無
    關，爰不併予宣告沒收，附此敘明。
據上論斷，應依刑事訴訟法第二百九十九條第一項前段，毒品危害防制條例第十條第
一項、第二項、第十八條第一項前段、第二十三條第二項前段、刑法第十一條前段、
第五十六條、第四十七條、第五十一條第五款、第三十八條第一項第二款，判決如主
文。
中      華      民      國    九十      年      三      月     十六     日
                                臺灣臺中地方法院刑事第六庭
                                    法  官  許  月  馨
右正本證明與原本無異。
如不服本判決，應於判決送達後十日內向本院提出上訴狀，上訴於臺灣高等法院臺中
分院( 須附繕本 )。
                                    書記官
中      華      民      國    九十      年      三      月     十六     日
附錄論罪科刑法條
毒品危害防制條例
第十條第一項：施用第一級毒品者，處六月以上五年以下有期徒刑。
第十條第二項：施用第二級毒品者，處三年以下有期徒刑。


司法院資訊處製作；財團法人民間司法改革基金會備份。
